【裁判字號】    91,訴,2793
【裁判日期】    920605
【裁判案由】    營利事業所得稅
【裁判全文】
臺北高等行政法院判決                            九十一年度訴字第二七九三號
                              .
    原      告  新陸書局股份有限公司
    代  表  人  甲○○
    被      告  財政部台北市國稅局
    代  表  人  張盛和（局長）
    訴訟代理人  乙○○
右當事人間因營利事業所得稅事件，原告不服財政部中華民國九十一年五月二十一日
台財訴字第○九○○○七一九○○號訴願決定，提起行政訴訟，本院判決如左：
    主  文
原告之訴駁回。
訴訟費用由原告負擔。
    事  實
一、事實概要：原告民國八十六年度營利事業所得稅結算申報，經被告所屬中正稽徵
    所查獲其漏報營業收入新台幣（下同）二、九二三、五七０元，短漏所得稅額一
    六八、一○六元，除補徵營利事業所得稅一八五、九二○元外，並就所漏稅額一
    六八、一○六元處０．八倍之罰鍰一三四、四００元（計至百元止）。原告不服
    ，申經復查結果未獲變更，提起訴願亦遭決定駁回，遂提起行政訴訟。
二、兩造聲明：
  (一)原告聲明：訴願決定及原處分均撤銷。
  (二)被告聲明：駁回原告之訴。
三、兩造之爭點：原告有無漏報系爭營業收入？
  (一)原告主張之理由：
    1.被告於八十九年查帳時，原告負責人及會計事務所人員所為之說明及舉證均未
      被採納，並以處數倍之罰鍰等語，強要原告承認其不實之查證，原告始簽立承
      諾書。事實上被告所指系爭漏報銷貨收入為退貨，滋予說明如下：
      報單號碼AＺ0000000000：
        查該書名為MANAGING TODAY，國外出版商為PRENTICE HALL（又稱SIMAN &
        SCHUSTER）。原告訂三千兩百本，但賣方出貨七千本，故原告於海關處即退
        回三千八百本，有原進口報單可參。另進口報單上賣方之JOHN-WILEY&SONS
        僅為代表之一，並有其上附PRENTICE HALL標誌之樣書可證。
      報單號碼ANBC86WE330231：
        該批貨為進貨退回，有原告於八十七年十一月十三日付款明細可證。原告八
        十七年十一月十三日付款美金五、六四六‧八元中已將此筆退貨扣除，共扣
        二筆，一是美金一○、五○○元（七百本MILLER/ECONOMIC TODAY 9/E）、
        二是美金四、五五○元（三百五十本BARNEY/GAIN SUSTIAN COMP）亦有退貨
        明細及國外書信可參。
      報單號碼DA86H0000000、AＺ0000000000：
        此批書籍乃原告於八十四年十一月六日進貨一萬五千本，後因書商要更改版
        本且銷售不完，經商討結果，對方允諾退回九千五百本，且要求分別退回
        CHINA NATIONAL PUBLICATION IMPORT及SINGAPORE WAREHOUSE二處，並於八
        十六年七月五日及八十六年七月二十二日開出折讓單，有八十六年十一月十
        四日結匯支票收據可證，在八十六年八月二十三日國外對帳單上也列明該二
        筆折讓，且原告於八十六年十一月十四日已結付帳款，亦有PRENTICE HALL
        當時之負責人可證。
      報單號碼AＺ000000000：
        此批書籍係JOHN-WILEY公司要原告代辦書展，因書展結束未售完之退貨，有
        原始進貨發票及原始訂單及該公司開出之折讓單及退書之包裝明細為證，並
        有對帳單之折讓單資料可供查核。
    2.上開五筆報單其出口報單之類別代號及名稱已註明「G3外貨復出口」，且原告
      亦提供國外往來客戶所開出證明及原始訂單，進口報單等完整資料，證明實屬
      退貨。詎被告未經詳查，逕以原告之承諾書為證，認定原告漏報營利事業所得
      稅，並處予罰鍰，顯與行政法院（現改制為最高行政法院）七十三年判字第一
      六八○號判決：「原告對自己主張之事實，已盡證明之責任，被告如主張其抗
      辯不實，並提出反對之主張者，就該反對事實應負舉證責任。」及八十九年判
      字第一二二二號判決：「稅捐稽徵機關對證據之認定，應綜合全部證據內容，
      不得僅挑選證據，但稅捐減項悶而不論。」意旨不合。
  (二)被告主張之理由：
    經核本件系爭漏報銷貨收入二、九二三、五七０元，有卷附課稅資料歸戶清單、
    出口報單及原告於八十八年十一月三十日書面承諾漏報銷貨收入二、九二三、五
    七０元附案可稽，違章事證明確，被告乃依原告漏報銷貨收入額依同業利潤標準
    毛利率百分之二十三，計算短報所得額為六七二、四二一元及短漏所得稅額一六
    八、一０六元。又原告已出具承諾書，依稅務違章案件裁罰金額或倍數參考表編
    號第八號規定從輕處漏稅額一六八、一０六元之０．八倍罰鍰為一三四、四００
    元（百元以下不計），核與所得稅法第二十四條第一項及第一百十條第一項規定
    尚無不合。又本件原告雖執詞主張係出口報單打錯或退貨已取具折讓單影本等情
    ，經被告於復查期間再以書面通知原告提示相關帳簿、憑證、統一發票及主張出
    口報單打錯及退貨給另一買主或係退貨等相關之具體帳證紀錄、證明文件（含往
    來函件），原告雖由負責人至被告辦公處接洽，惟未能提出相關帳簿沖轉紀錄，
    往來函件，進貨或退貨有關貨款之結匯證明及計算表以實其說，空言主張，尚無
    足採。是被告復查決定遞予維持原處分，亦無違誤。原告提起行政訴訟復主張上
    述五張出口報單均是進貨退出，並不是外銷，無漏報銷貨收入情事，惟系爭之相
    關帳簿沖轉紀錄、證明文件（含往來函件），進貨或退貨有關貨款之結匯證明及
    計算表等未能提示，茲原告復執前詞爭執，仍難認有理由，核無足採。
    理  由
一、按「營利事業所得之計算，以其本年度收入總額減除各項成本費用、損失及稅捐
    後之純益額為所得額。」「納稅義務人已依本法規定辦理結算申報，但對依本法
    規定應申報課稅之所得額有漏報或短報情事者，處以所漏稅額兩倍以下之罰鍰。
    」為所得稅法第二十四條第一項及第一百十條第一項所明定。
二、原告八十六年度營利事業所得稅結算申報，漏報營業收入二、九二三、五七０元
    之事實，有課稅資料歸戶清單、出口報單影本及原告於八十八年十一月三十日出
    具之承諾書在原處分卷可稽，應堪認為真實。是被告據以補徵營利事業所得稅一
    八五、九二○元，並按所漏稅額一六八、一○六元處０．八倍之罰鍰一三四、四
    ００元（計至百元止），訴願決定予以維持，揆諸首開規定，並無不合。
三、原告雖主張被告指其銷貨之出口報單實係對退貨，並非國外銷貨云云。惟查原告
    之課稅資料歸戶清單顯示，其八十六年度辦理銷貨退回八件，進貨退出三件，系
    爭出口貨物不在所列之內，果係退貨，何以不為相同之處理？其與常情不合。況
    原告出具承諾書明確表示其漏報銷貨收入二、九二三、五七０元，而當時有會計
    人員隨行，明知漏報所得將補稅並處罰鍰，豈有隨意承諾之理？又原告所提進、
    出口報單及發票等僅顯示有該項進、出口貨物之情事，其既未能提示有關之帳簿
    沖轉紀錄、往來函件、進貨或退貨有關貨款之結匯證明及計算表等，自難據以為
    原告有利之證明，其主張並無可採。從而原處分及訴願決定均無違誤，原告徒執
    前詞，聲請撤銷，為無理由，應予駁回。
四、據上論結，本件原告之訴為無理由，爰依行政訴訟法第九十八條第三項前段，判
    決如主文。
中    華    民    國    九十二      年      六        月       五       日
                 臺 北 高 等 行 政 法 院   第 四 庭
                                審 判 長 法  官  鄭忠仁
                                         法  官  林育如
                                         法  官  楊莉莉
右為正本係照原本作成。
如不服本判決，應於送達後二十日內，向本院提出上訴狀並表明上訴理由，如於本判
決宣示後送達前提起上訴者，應於判決送達後二十日內補提上訴理由書（須按他造人
數附繕本）。
中    華    民    國    九十二      年      六        月       五       日
                                         書記官  王俊權


司法院資訊處製作；財團法人民間司法改革基金會備份。
